臺灣花蓮地方法院刑事判決　　　　　　　 94年度易字第132號
公　訴　人　臺灣花蓮地方法院檢察署檢察官
被　　　告　辛○○
上列被告因贓物等案件，經檢察官提起公訴（94年度偵字第1542
、1712、1713號），本院判決如下：
    主  文
辛○○故買贓物，累犯，處有期徒刑參月；又牙保贓物，累犯，
處有期徒刑參月；又教唆攜帶兇器竊盜，累犯，處有期徒刑捌月
。應執行有期徒刑壹年。
    事  實
一、辛○○曾於民國九十二年間因違反動產擔保交易法案件，經
    本院判處有期徒刑三月確定，於九十二年十二月十七日易科
    罰金執行完畢。詎其仍不知悔改，於九十三年三月間，在花
    蓮醫院，知悉不詳姓名之人所出售之夏普牌GX-198型號手機
    係贓物（該手機為戊○○所有，於九十三年二月二十二日上
    午凌晨某時許，在花蓮805醫院2樓12病房護士休息室內遭竊
    ），仍以新台幣（下同）三千元故買之，並於九十三年四月
    間某日，在其所經營位於花蓮市○○路四四九號「萬眾中古
    手機行」，以五千元之價格賣與不知情之壬○○。
二、辛○○於九十三年五月中旬某日，在上開萬眾中古手機行，
    知悉綽號「永漢」之不詳姓名成年男子所交付之PANASONIC
    廠牌GD88型號手機為贓物（該手機為丙○○所有，於九十三
    年二月九日凌晨四時許，在花蓮市○○路六一八巷四號遭竊
    ），竟仍牙保不知情之乙○○以八千元之價格購買，並從中
    抽取一千元之報酬。
三、辛○○於九十四年二月初，在不詳地點，告知丁○○賓士新
    款轎車含有方向燈之後照鏡很容易拆卸，只需將後照鏡往後
    折就可以螺絲起子將三個螺絲拆除後取下，並願意以每面後
    照鏡一千五百元之價格收購，而教唆丁○○攜帶可供兇器使
    用之螺絲起子竊取賓士車後照鏡。丁○○乃隨即於九十四年
    二月六日上午，在花蓮縣吉安鄉○○路○段一六六號前，攜
    帶可供兇器使用之螺絲起子，竊取庚○○所有車號K9-6297
    號賓士車後照鏡一面，得手後，以一千五百元出售予辛○○
    ；又於九十四年二月中旬某日，在花蓮市○○○街三四號前
    ，以相同方式，竊取甲○○所有車號3J-9466 號賓士車後照
    鏡二面；復於九十四年二月中旬某日，在花蓮市長頸鹿附近
    ，以相同方式，竊取不詳姓名之人所有之賓士車後照鏡一面
    ，得手後，將三面後照鏡以四千五百元之價格出售予辛○○
    。
四、案經花蓮縣警察局花蓮分局報告臺灣花蓮地方法院檢察署檢
    察官偵查起訴。
    理  由
一、訊據被告辛○○雖坦承有購買戊○○之手機，後轉賣予壬○○，並帶乙○○找買主購買手機，及二次向丁○○購買賓士
    車照後鏡之事實，惟矢口否認有何故買贓物、牙保贓物及教
    唆竊盜之之犯行，辯稱：伊當時不知手機及賓士車照後鏡是
    贓物，也沒有教唆丁○○去偷賓士車照後鏡，賣給壬○○的
    手機是黃成偉在住院，請伊過去，因他沒有錢，要把他朋友
    的手機賣給伊，伊有問他，他說不是偷來的，是丁○○說急
    需用錢，所以就隨便借給他錢，分二次共向丁○○買五支賓
    士車後照鏡云云。經查：
    (一)被告出售予壬○○之手機係戊○○所有，於九十三年二月
      二十二日凌晨，在花蓮805醫院2樓12病房護士休息室遭竊
      ，後被告於九十三年四月間，在萬眾中古手機行，以五千
      元之價格出售予壬○○；被告介紹乙○○購買之手機係丙○○所有，於九十三年二月九日凌晨四時許，在花蓮市○○路六一八巷四號遭竊，後被告於九十三年五月中旬，在
      萬眾中古手機行，介紹乙○○以八千元向綽號「永漢」之
      不詳姓名人士購買等情，業據證人戊○○、丙○○於警詢
      中、壬○○於警詢及本院審理時證述綦詳。是被告所出售
      及牙保予壬○○及乙○○之手機，確係贓物無訛。
    (二)又丁○○先後二次出售予被告之賓士車後照五面，均為丁○○竊盜所得，其中一面為庚○○、二面甲○○所有，分
      別於事實欄所載之時間遭竊等情，業據證人丁○○於本院
      審理時、證人庚○○、甲○○於警詢中證述明確，是丁○○出售予被告之賓士車後照鏡，亦為贓物無訛。
    (三)至被告雖辯稱不知上開手機及賓士車後照鏡為贓物，亦未
      教唆丁○○竊取賓士車照後鏡云云。然被告於本院審理時
      係供稱：伊一般收購手機時，都會請對方填寫切結書，向
      黃成偉買的手機（即出售予壬○○之手機）原先要讓他填
      寫切結書，但因伊之前有向他買過手機，所以伊想伊回去
      再填寫切結書就好了，後來伊就忘記填云云。然其於警詢
      中則稱：伊賣予壬○○之手機係於九十三年三月份向客人
      收購，有登記姓名，但找不到資料，所以無法提供；於偵
      查中改稱：該手機係在花蓮醫院向黃建偉買的，在醫院時
      有叫他寫切結書，他說手機是他朋友借他的，因沒錢繳醫
      藥費，所以要賣，保證沒問題，願意寫切結書，伊想有切
      結書就沒有問題，但後來因店面搬遷，就將切結書丟了云
      云。是被告先後就手機之來源、有無請出售者寫切結書，
      先後所述均不相同，已值懷疑。況被告係經營中古手機買
      賣，當知為避免購入贓物手機，需請出售者填寫切結書，
      況此亦可避免因出售贓物手機，而影響商譽。而被告亦自
      承其一般均請出售者填寫切結書，然就出售予壬○○及牙
      保乙○○購買手機之部分，竟未請出售者填寫切結書，復
      不知永漢之年籍、住所，均與其一般處理買賣手機情形有
      違，顯見其應有此二支手機為贓物之認知，始為與一般不
      同之處理，是被告所辯不知為贓物云云，顯不可採。
    (四)按被告以外之人於審判外之言詞或書面陳述，除法律有規
      定者外，不得作為證據。被告以外之人於檢查事務官、司
      法警察官或司法警察調查中所為之陳述，與審判中不符時
      ，其先前之陳述具有較可信之特別情況，且為證明犯罪事
      實之存否所必要者，得為證據。刑事訴訟法第一百五十九
      條第一項、第一百五十九條之二分別定有明文。證人丁○○雖於本院審理時證稱：被告未叫我去偷後照鏡，也沒有
      教我如何偷後照鏡，我當時聽朋友說賓士車後照鏡價格好
      ，所以我才去偷，但我沒有地方賣，才找被告，看他是否
      可以找到買主，他算是借我，等我找到人買的時候，再給
      我拿回去云云。然被告教丁○○如何偷賓士車，並稱願意
      以每面一千五百元收購賓士車後照鏡等情，業據證人丁○○於警詢中證述綦詳。證人丁○○於本院審理時並證稱：
      當時賓士車後照鏡的案件是其自行承認，因警察查獲其所
      為的其他竊盜案件，所以其自行承認有偷後照鏡，而其與
      被告為認識的朋友，並常常去他店裡買中古手機回來玩，
      在警察局作筆錄時，警察答應其如果講出來讓其自白，而
      其將第一面後照鏡賣給被告時，確實有跟被告說那是偷的
      ，因為那時候後照境的電線被剪斷，被告跟其說是他朋友
      被偷的後照鏡，所以買回去還給他朋友等語。顯見證人丁○○與被告之間，並無仇隙，本件係丁○○被查獲其餘竊
      盜案件，經警詢問案情，證人丁○○始自行供出偷竊本件
      賓士車後照鏡之犯行，自當係本於證人丁○○之自由意識
      所為，況如證人丁○○所言，被告尚在丁○○急需用錢之
      際，借錢給丁○○使用，在在足徵證人丁○○並無構詞誣
      陷被告之可能，自當以其於警詢中之證言，具有較可信之
      特別情況，且為證明犯罪事實之存否所必要者，而得為證
      據。是被告確實有教唆丁○○攜帶兇器竊盜賓士車後照鏡
      之犯行無訛。至被告與證人丁○○雖均供稱及證稱：丁○○先後二次出售共五面後照鏡與被告云云，然證人丁○○
      於警詢中係證稱：共偷四面後照鏡，並出售予被告；於本
      院審理中則證稱：共出售五面左右，其共偷三次賓士車之
      後照鏡，最後一次因偷竊地點很熱鬧，所以只偷賓士車臨
      路邊的一面後照鏡等語。而丁○○第一次係偷庚○○所有
      賓士車的一面後照鏡，第二次係偷甲○○所有賓士車的二
      面後照鏡等情，已如前述，故丁○○先後三次偷竊賓士車
      後照鏡，應係共偷四面後照鏡，而非五面，附此敘明。
    (五)此外，復有贓物認領保管單二張附卷可參。本件事證明確
      ，被告犯行，堪以認定，應予依法論科。
二、核被告所為，係犯刑法第三百四十九條第二項故買贓物罪、
    牙保贓物罪及刑法第三百二十一條第一項第三款教唆攜帶兇
    器竊盜罪。檢察官雖認被告係犯教唆普通竊盜罪，然其係教
    唆丁○○攜帶可供兇器使用之螺絲起子竊盜，所犯為教唆攜
    帶兇器竊盜罪，此部份起訴法條容有錯誤，應予變更。又其
    所犯上開三罪間，犯意各別，行為互殊，應分論併罰。又被
    告有上述事實欄所載之犯罪科刑及執行情形，此有台灣高等
    法院被告前案紀錄表在卷可查，被告於五年內再犯本件有期
    徒刑以上之罪，均為累犯，應依刑法第四十七條規定，各加
    重其刑。爰審酌被告犯罪之動機、手段、所生之危害，且犯
    後否認犯行之態度等一切情狀，各量處如主文所示之刑，並
    定其應執行之刑，以資懲儆。
據上論斷，應依刑事訴訟法第二百九十九條第一項前段、第三百
條，刑法第三百四十九條第二款、第三百二十一條第一項第三款
、第二十九條第一項、第二項、第四十七條、第五十一條第五款
，罰金罰鍰提高標準條例第一條前段，判決如主文。
本案經檢察官己○○到庭執行職務。
中　　華　　民　　國　　94　　年　　10　　月　　3 　　日
                        臺灣花蓮地方法院刑事第二庭
                            審判長法官  李  豫  雙
                                  法官  林  韋  岑
                             　　 法官  李  世  華
上列正本證明與原本無異。
如對本判決不服，應於送達後10日內，向本院提出上訴狀（應抄
附繕本）告訴人或被害人如對於本判決不服者，應具備理由請求
檢察官上訴，其上訴期間之計算係以檢察官收受判決正本之日期
為準。
　　　　　　　　　　　　　　　　書記官
中　　華　　民　　國　　94　　年　　10　　月　　4 　　日
附錄本判決論罪之法律條文：
中華民國刑法第349條第2款：
搬運、寄藏、故買贓物或為牙保者，處五年以下有期徒刑、拘役
或科或併科一千元以下罰金。
中華民國刑法第321條第1項第3款：
犯竊盜罪而有左列情形之一者，處六月以上、五年以下有期徒刑
：
三、攜帶兇器而犯之者。
